ACORDAO-COMPLETO-2353041

ACÓRDÃO DE RELAÇÃO

ACÓRDÃO DE RELAÇÃO 3458/2019 ATA 16/2019 - SEGUNDA CÂMARA

Acórdão 3458/2019-TCU-Segunda Câmara
Considerando que os presentes autos tratam de representação formulada pela Microsens S.A., nos termos do art. 113, § 1º, da Lei nº 8.666, de 1993, sobre possíveis irregularidades perpetradas pela Gerência Executiva do INSS em Vitória da Conquista – BA, como unidade participante do Pregão Eletrônico nº 5/2018 realizado pela Superintendência Regional Nordeste do Instituto Nacional de Seguro Social — INSS, como entidade gerenciadora, além da participação de diversas gerências executivas do INSS, entre outros órgãos e entidades;
Considerando que, em síntese, a Microsens S.A. alegou o suposto silêncio da Gerência Executiva do INSS em Vitória da Conquista – BA em face dos seus pedidos, não só para acompanhar a entrega dos produtos empenhados pelo 2018NE800265, sob o valor de R$ 20.380,00 (Peça nº 2, p. 28-30) , em favor da Smart Distribuidora Suprimentos para Informática – EIRELI para a aquisição dos itens 49, 51 e 60 do Pregão Eletrônico nº 5/2018, no bojo do registro de preços, mas também para, no momento da entrega, exigir da aludida fornecedora a comprovação da origem dos produtos importados e do pagamento dos respectivos tributos de importação, nos termos do art. 3º, III, do Decreto nº 7.174/2010, indicando, assim, que não ocorreria o atendimento da aludida exigência legal;
Considerando que, diante disso, a ora representante solicitou a apuração das falhas perante o TCU e o envio de determinação ao INSS para se abster de impedir o acompanhamento da execução dos contratos celebrados pela entidade (Peça nº 1, p. 8) , requerendo, ainda, o seu ingresso nos autos como interessada;
Considerando que tramita no TCU o TC-Processo 006.459/2019-6 em face de outra representação formulada pela mesma empresa (ora representante) para tratar dos mesmos indícios de irregularidade veiculados na peça inicial destes autos, a despeito, porém, de abranger todas as gerências executivas vinculadas à Superintendência Regional Nordeste do INSS, além da própria superintendência, e não apenas a Gerência Executiva do INSS em Vitória da Conquista – BA, fazendo menção, inclusive, ao referido empenho (2018NE800265) no respectivo pedido de providências formulado pela Microsens S.A. (Peça nº 1, p. 8-9, do TC-Processo 006.459/2019-6) ;
Considerando, assim, que, diante da relação de continência entre o TC-Processo 006.459/2019-6 e este TC-Processo 043.230/2018-0, mostra-se indicado promover o apensamento dos presentes autos ao referido TC-Processo 006.459/2019-6 para a tramitação em conjunto, nos termos do art. 36 da Resolução TCU nº 259, de 2014, restando prejudicada a apreciação de mérito da presente representação;
Considerando, enfim, que o suscitado pedido de ingresso nos autos deve ser indeferido, já que a ora representante não demonstrou a sua razão legítima para intervir nos autos, nos termos do art. 146 do Regimento Interno do TCU;
Os Ministros do Tribunal de Contas da União, reunidos em Sessão de 2ª Câmara, ACORDAM, por unanimidade, com fundamento nos arts. 143, inciso V, alínea “a”, 235, 237, inciso VII e parágrafo único, e 250, inciso I, do Regimento Interno do TCU, aprovado pela Resolução nº  246, de 2011, de acordo com os pareceres emitidos nos autos, em:
 (i) conhecer da presente representação;
 (ii) considerar prejudicada a apreciação de mérito da presente representação, em face da tramitação do TC-Processo 006.459/2019-6, tratando de representação formulada pela mesma empresa representante com semelhante objeto;
 (iii) indeferir o pedido de ingresso nos autos apresentado pela Microsens S.A., por não preencher o requisito estabelecido pelo art. 146 do RITCU, autorizando, todavia, a eventual obtenção de vista e cópia das peças não gravadas com a chancela de sigilo; e
 (iv) prolatar as determinações abaixo indicadas:
1. Processo TC-Processo 043.230/2018-0 (REPRESENTAÇÃO) 
	1.1. Representante: Microsens S.A. (CNPJ 78.126.950/0011-2) .
	1.2. Entidade: Gerência Executiva do Instituto Nacional do Seguro Social em Vitória da Conquista – BA.
	1.3. Relator: Ministro-Substituto André Luís de Carvalho.
	1.4. Representante do Ministério Público: não atuou.
	1.5. Unidade Técnica: Secretaria de Controle Externo de Aquisições Logísticas (Selog) .
	1.6. Representação legal: não há.
	1.7. Determinar que a Selog adote as seguintes medidas: 
	1.7.1. envie a cópia do presente Acórdão, acompanhada da cópia do parecer da unidade técnica, ao representante e à Gerência Executiva do Instituto Nacional do Seguro Social em Vitória da Conquista – BA, para ciência; e
1.7.2. apense o presente processo ao TC-Processo 006.459/2019-6, nos termos dos arts. 36 e 37 da Resolução TCU n.º 259, de 2014, para a apreciação em conjunto e em confronto.

Segunda Câmara

Gerência Executiva do Instituto Nacional do Seguro Social em Vitória da Conquista - BA.

Microsens S.A. (CNPJ 78.126.950/0011-2).

ANDRÉ DE CARVALHO

não há.

Não atuou.

REPRESENTAÇÃO (REPR)

Secretaria de Controle Externo de Aquisições Logísticas (Selog).